【裁判字號】    95,勞小抗,1
【裁判日期】    950928
【裁判案由】    給付違約金
【裁判全文】
臺灣臺北地方法院民事裁定             95年度勞小抗字第1號
抗  告  人  博盛數碼動力股份有限公司
法定代理人  乙○○
抗  告  人  甲○○
上列當事人間請求給付違約金事件，抗告人對於民國95年7月11
日本院台北簡易庭95年度北勞小字第52號裁定提起抗告，本院裁
定如下：
    主  文
原裁定廢棄。
    理  由
一、抗告人博盛數碼動力股份有限公司之抗告意旨略以：伊向本
    院起訴請求相對人即抗告人甲○○清償債務，本院竟以其住
    所在台南縣永康鄉○○市○○街422巷32號為由而裁定移轉
    於台灣南地方法院管轄，然抗告人甲○○現居住於台北市○
    ○路○段149之49號5樓之7，不論係兩造約定之債務履行地或
    訴之原因事實發生地，本院亦均應有管轄權，且無不能行使
    管轄權之問題，如將本件移送於台灣南地方法院管轄，不僅
    增加兩造應訴之舟車勞頓及證據調查困難，亦與以原就被之
    精神有違。為此，爰依民事訴訟法第482條之規定，提起本
    件抗告等語。並聲明：原裁定廢棄。
二、抗告人甲○○違之抗告意旨則以：其現居住於台北市○○路
    ○段149之49號5樓之7，工作地點在台北市，距離台南地方法
    院路途遙遠，如要在工作期間出庭應訴，實有困難等語，爰
    提起本件抗告。並聲明：原裁定廢棄。
三、按訴訟，由被告住所地之法院管轄。被告住所地之法院不能
    行使職權者，由其居所地之法院管轄。訴之原因事實發生於
    被告居所地者，亦得由其居所地之法院管轄，民事訴訟法第
    1條第1項定有明文。又同一訴訟，數法院有管轄權者，原告
    得任向其中一法院起訴。同法第22條亦有明定。經查，本件
    抗告人甲○○之住所固在台南縣永康鄉○○市○○街422巷
    32號，惟其居所係在台北市○○路○段149-49號5樓之7，係
    屬本院管轄區域範圍，且兩造係因勞動契約事項發生爭訟，
    而兩造原所約定之勞動契約履行地係在台北市，抗告人甲○
    ○發生違反勞動契約之原因事實亦在台北市，均屬本院管轄
    區域範圍，揆諸前揭規定，堪認本院就本件訴訟亦有管轄權
    。徵之本院對於調查證據及當事人之應訴均較便利，並免增
    加兩造當事人就本件訴訟更增無益之勞費與證據調查之不便
    。從而，原審裁定將本件移送於該台灣台南地方法院管轄法
    院，容有違誤，應予廢棄。
四、據上論結，本件抗告為有理由，依民事訴訟法第436條之32
    第3項、第492條後段，裁定如主文。
中    華    民    國    95    年    9     月    28    日
                    勞工法庭  審判長法    官  黃莉雲
                                    法    官  鄭佾瑩
                                    法    官  林振芳
以上正本係照原本作成。
本裁定不得抗告。
中    華    民    國    95    年    9     月    28    日
                                      書記官  李淑芬


司法院資訊處製作；財團法人民間司法改革基金會備份。
